臺灣高等法院民事裁定
110年度聲字第103號
聲  請  人  大都會平台科技股份有限公司（原名大都會衛星車
            隊股份有限公司）

法定代理人  陳室喜  
相  對  人  蔡莊偉  
上列當事人間請求侵權行為損害賠償再審之訴事件（本院110年
度再易字第7號)，聲請人聲請停止強制執行，本院裁定如下：
    主  文
聲請人為相對人供擔保新臺幣壹拾萬貳仟貳佰元後，臺灣新北地
方法院一一○年度司執字第七六八○號執行事件之強制執行程序，
於本院一一○年度再易字第七號侵權行為損害賠償再審之訴事件
終結確定前，應暫予停止。
    理  由
一、按有回復原狀之聲請，或提起再審或異議之訴，或對於和解
    為繼續審判之請求，或提起宣告調解無效之訴、撤銷調解之
    訴，或對於許可強制執行之裁定提起抗告時，法院因必要情
    形或依聲請定相當並確實之擔保，得為停止強制執行之裁定
    ，強制執行法第18條第2項定有明文。又法院依強制執行法
    第18條第2項定擔保金額而准許停止強制執行之裁定者，該
    項擔保係備供債權人因停止執行所受損害之賠償，其數額應
    依標的物停止執行後，債權人未能即時受償或利用該標的物
    所受之損害額，或其因另供擔保強制執行所受之損害額定之
    ，非以標的物之價值或其債權額為依據（最高法院91年度台
    抗字第429號裁定意旨參照）。至該回復原狀之聲請、繼續
    審判之請求或提起之訴訟或抗告在實體法上有無理由，則非
    屬法院於裁定停止強制執行時所應審酌之事項。
二、本件聲請意旨略以：相對人以臺灣新北地方法院（下稱新北
    地院）104年度重訴字第304號、本院107年度上更一字第92
    號判決（下稱原確定判決）為執行名義，向新北地院民事執
    行處聲請對伊之財產為強制執行，經以110年度司執字第768
    0號強制執行事件（下稱系爭執行事件）受理在案，倘系爭
    執行事件繼續執行，伊恐受有難以回復原狀之損害，伊已就
    原確定判決提起再審之訴，現繫屬於本院（110年度再易字
    第7號，下稱系爭再審之訴），爰依強制執行法第18條第2項
    規定，願供擔保聲請於系爭再審之訴事件終結前，停止系爭
    執行事件之強制執行程序等語。
三、經查：
  ㈠相對人以原確定判決為執行名義，聲請就聲請人之財產於新
    臺幣（下同）1,021,787元本息及執行費8,174元範圍內為強
    制執行，經執行法院以系爭執行事件受理在案，執行程序現
    尚未終結，而聲請人業於民國110年1月6日提起系爭再審之
    訴，現由本院審理中等情，有執行命令、原確定判決、本院
    公務電話紀錄表及民事再審之訴起訴狀等件影本在卷可稽（
    見本院卷第11、35至101頁），並經本院調取系爭再審之訴
    全案卷宗核閱無誤。本院審酌聲請人以原確定判決有民事訴
    訟法第496條第1項第1款、第12款、第497條之再審事由所提
    起系爭再審之訴，尚無不合法或顯無理由之情形，且相對人
    聲請強制執行聲請人之財產，業經執行法院核發扣押命令在
    案，聲請人已無從為處分 (脫產) 之行為，如若繼續執行，
    日後恐有難以回復執行前狀態之虞，而原確定判決係命聲請
    人為金錢給付，相對人因停止執行受有延後受償之損害，尚
    得就聲請人所提供之擔保金取償等情，因而認有停止強制執
    行之必要，是聲請人聲請於系爭再審之訴事件終結確定前，
    停止系爭執行事件之強制執行程序，核無不合，應予准許。
　㈡又相對人因系爭執行事件之強制執行程序暫予停止所受之損
    害，為自停止執行時起至系爭再審之訴終結止，無法即時利
    用執行所得款項所生相當於法定遲延利息之損害。而系爭再
    審之訴之訴訟標的金額及聲請人聲請執行之金額均未逾150
    萬元，為不得上訴第三審案件，參考各級法院辦案期限實施
    要點規定，民事第二審通常程序審判案件之辦案期限為2年
    ，爰以該期間為計算基準，預估為聲請人提起系爭再審之訴
    獲准停止執行因而致相對人執行延宕之期間，再依相對人聲
    請強制執行之債權額本金1,021,787元以週年利率5％推估計
    算，則相對人因停止執行而可能遭受之損害約為102,179元
    （計算式：1,021,787元5％2＝102,179元，小數點以下四捨
    五入），爰取其概數102,200元酌定為聲請人應供擔保之金
    額，並准許聲請人供前開擔保後，停止系爭執行事件之強制
    執行程序。
四、據上論結，本件聲請為有理由，爰裁定如主文。　　
中　　華　　民　　國　　110 　年　　2 　　月　　26　　日
                  民事第十四庭  
                        審判長法  官  蔡和憲
                              法  官  邱靜琪
                              法  官  周珮琦
正本係照原本作成。
不得抗告。
中　　華　　民　　國　　110 　年　　3 　　月　　2 　　日
                              書記官  強梅芳